Minutes et répertoires du notaire Pierre MICHAUX, 19 décembre 1826 - 15 décembre 1831 (étude VII)
Archives nationales
- Répertoire(s) de Pierre MICHAUX, 1826 - 26 août 1834; MC/RE/VII/20 - MC/RE/VII/24
  - Répertoire. 1829, 8 mai - 1834, 26 août, 8 mai 1829 - 26 août 1834; MC/RE/VII/21
    - Inventaire après décès de Madeleine-Alexandrine Jonchay, veuve de Jean-Baptiste Demay, rue Neuve Saint-Augustin, n° 33., 10 août 1831
      inventaire après décès; Neuve-Saint-Augustin (rue); Jonchay, Madeleine-Alexandrine; Jean-Baptiste Demay
    - Inventaire après décès de Marie-Adélaïde-Marcelle Corpelle, épouse de Jean Cheville, rue du Chemin Vert, n° 41., 14 septembre 1831
      inventaire après décès; Chemin-Vert (rue du); Corpelle, Marie-Adélaïde-Marcelle; Cheville, Jean
    - Inventaire après décès de François-Ambroise-Mathurin Robillard, rue Saint-Hyacinthe Saint-Honoré, n° 7., 15 septembre 1831
      inventaire après décès; Saint-Hyacinthe-Saint-Honoré (rue); Robillard, François-Ambroise-Mathurin
    - Inventaire après décès de Jean-Antoine-Gaspard Forestier, chirurgien, rue de Chartres, n° 17., 26 octobre 1831
      inventaire après décès; Chartres (rue de); Forestier, Jean-Antoine-Gaspard; chirurgien
    - Inventaire après décès de Auguste-Eléonore Samsou, boulanger, rue Saint-Anne, n° 51., 4 novembre 1831
      inventaire après décès; Saint-Antoine (rue); Samsou, Auguste-Eléonore; boulanger
    - Inventaire après décès de Anne-Marie Froussart, épouse de Henri Bourquard, rue Saint-Nicolas d'Antin, n° 11., 12 novembre 1831
      inventaire après décès; Saint-Nicolas-d'Antin (rue); Froussart, Anne-Marie; Bourquard, Henri
  - Table alphabétique par client. 1826 - 1827, MC/RE/VII/24
    Table alphabétique par clients des notaires Alexandre Curmer (1826), Pierre Michaux (1826-1827).